【裁判字號】    97,上易,2050
【裁判日期】    971113
【裁判案由】    竊盜
【裁判全文】
臺灣高等法院刑事判決                97年度上易字第2050號
上  訴  人
即  被  告  乙○○
選任辯護人  饒斯棋  律師
上列上訴人因竊盜案件，不服臺灣新竹地方法院97年度易字第44
2號，中華民國97年7月14日第一審判決（起訴案號：臺灣新竹地
方法院檢察署96年度偵字第6821號），提起上訴，本院判決如下
：
    主  文
上訴駁回。
    事  實
一、乙○○與甲○○均為新竹市○○○路12號力晶半導體股份有
    限公司（下稱力晶公司）之技術員，乙○○意圖為自己不法
    之所有，於民國97年 9月17日下午6時30分至7時30分間之某
    時間，在力晶公司3樓置物櫃區域，竊取甲○○所有之NOKIA
    牌、N73之粉紅色行動電話1支（序號353641/01/364363/4號
    、門號0000000000號），並於下班後攜帶竊得之行動電話搭
    乘力晶公司交通車返回苗栗縣三灣鄉○○村○○鄰○○路 293
    號住處。甲○○於該日下午 7時30分許發現遭竊，多次撥打
    上開門號嘗試與竊賊聯繫，惟均無人接聽，遂於晚間 8時30
    分許報警處理。其後甲○○於97年9月18日晚間8時57分以後
    之某時間在上址住處將上開行動電話內之 SIM卡拆下丟棄，
    於同日晚間11時22分插入自己申請之門號 0000000000號SIM
    卡使用。嗣經警調閱通聯紀錄，於96年10月15日通知乙○○
    到案說明，始查悉上情。
二、案經內政部警政署保安警察第二總隊第三大隊報告臺灣新竹
    地方法院檢察署檢察官偵查起訴。
    理  由
壹、程序方面：
    按被告以外之人於審判外之言詞或書面陳述，除法律有規定
    者外，不得作為證據；又被告以外之人於審判外之陳述，雖
    不符合同法第159條之1至第159條之4之規定，但經當事人於
    審判程序同意作為證據，法院審酌該言詞陳述或書面陳述作
    成時之情況，認為適當者，亦得為證據。當事人、代理人或
    辯護人於法院調查證據時，知有第159條第1項不得為證據之
    情形，而未於言詞辯論終結前聲明異議者，視為有前項之同
    意，刑事訴訟法第159條第1項及第159條之5分別定有明文。
    本判決下列所引用之證據資料，除公務員職務上製作之紀錄
    文書，並無顯不可信之情況，依刑事訴訟法第159條之 4第1
    款規定，有證據能力外，其餘部分均經依法踐行調查證據程
    序，當事人於本院言詞辯論終結前亦未聲明異議，本院審酌
    證據資料製作時之情況，均無違法不當及證明力明顯過低之
    瑕疵，亦查無依法應排除其證據能力之情形，認以之作為證
    據應屬適當，皆有證據能力。
貳、實體方面：
  一訊據上訴人即被告乙○○固坦承其將告訴人甲○○之行動電
    話內之SIM卡拆下丟棄，插入自己申請之門號 0000000000號
    SIM 卡使用等情不諱，惟矢口否認有何竊盜犯行，辯稱：伊
    係於97年9月18日下午4時30分至6時30分間在力晶公司4樓補
    眠室拾獲行動電話云云。經查：
    (一)告訴人甲○○所有之NOKIA牌、N73之粉紅色行動電話 1支
      （序號353641/01/364363/4號、門號0000000000號），係
      於96年 9月17日下午6時29分至7時30分間之某時間，在力
      晶公司 3樓置物櫃內遭竊之事實，業據告訴人甲○○於警
      詢時、偵查中及原審調查時指證綦詳 （ 見96年度偵字第
      6821號卷第 9至10頁、第31至34頁、原審97年度竹簡字第
      472 號卷第25至27頁），並有新竹市警察局第二分局關東
      橋派出所受理刑事案件到案三聯單、遠傳電信股份有限公
      司門號0000000000號行動電話之雙向通聯紀錄附使用者資
      料、尋回之行動電話序號照片各在卷可稽（見上揭偵卷第
      11頁、第36至42頁、第20頁）。又被告與告訴人甲○○均
      為力晶公司之技術員，渠等從 4樓補眠室進入製造部門時
      要刷卡進入，進入後先下半層樓至置物櫃穿著無塵衣，再
      下半層樓至工作地點，工作結束離開要刷卡出 4樓。被告
      之置物櫃號碼為454，告訴人甲○○之置物櫃號碼為511，
      2置物櫃係位於同一排之相對位置。而 2人於96年9月17日
      之第 2次休息時間均為下午5時30分至6時30分等情，業據
      被告與告訴人甲○○於原審調查時陳述明確（見原審97年
      竹簡字第472號卷第24至26頁）。又被告係於96年9月17日
      下午6時29分刷卡進入 3樓工作，並於同日下午7時30分刷
      卡離開之事實，亦有力晶公司97年 6月13日函附被告之刷
      卡紀錄在卷可憑（見原審卷第25至26頁）。堪認告訴人甲
      ○○於96年9月17日下午6時30分至7時30分間在力晶公司3
      樓置物櫃失竊手機時，被告亦於同日下午6時29分進入3樓
      ，並使用同一排相對位置之置物櫃。被告確有下手竊取告
      訴人甲○○行動電話之機會。
    (二)觀諸告訴人甲○○失竊之遠傳門號0000000000號行動電話
      之雙向通聯紀錄及最近基地台之搜尋定位：1.序號000000
      00000000於96年9月17日19時52分之基地台位址為「 新竹
      市科學園區○○○路8號5F（F）」。2.序號000000000000
      00於96年 9月17日19時53分之基地台位址為「新竹市科學
      園區○○○路8號5F（G）」。3.序號00000000000000於96
      年9月17日20時01分之基地台位址為「 新竹縣寶山鄉○○
      段新城小段594-3地號（G）」。4.序號00000000000000於
      96年9月17日20時05分之基地台位址為「 苗栗縣頭份鎮興
      隆里下坪8鄰24-41號（G）」。5.序號00000000000000 於
      96年9月17日20時18分之基地台位址為「 苗栗縣頭份鎮○
      ○段209地號（G）」。6.序號00000000000000於96年9 月
      17日20時37分之基地台位址為「苗栗縣三灣鎮○○段7 鄰
      中正路206號4樓頂（F）」 。7.序號00000000000000於96
      年 9月17日21時43分之基地台位址為「苗栗縣三灣鎮○○
      段7鄰中正路206號4樓頂（F）」。8.序號00000000000000
      於96年9月18日20時57分之基地台位址為「 苗栗縣三灣鎮
      ○○段7鄰中正路206號4樓頂（F）」（見上揭偵卷第39至
      42頁）。以及被告申請使用之台灣大哥大門號0000000000
      號行動電話之雙向通聯紀錄及最近基地台之搜尋定位：1.
      序號000000000000000於96年9月17日19時35分之基地台位
      置為「新竹市○○路19號9樓頂」。2.序號不詳於96年9月
      17日21時39分之基地台位置為「苗栗縣三灣鄉○○村○○
      路206號4樓」。3. 序號000000000000000於96年9月18日0
      時24分之基地台位置為「 苗栗縣三灣鄉○○村○○路206
      號4樓」。4. 序號000000000000000於96年9月18日11時36
      分之基地台位置為「新竹市○○路19號9樓頂」。5. 序號
      000000000000000於96年9月18日19時36分之基地台位置為
      「新竹市○○路19號9樓頂」。6.序號000000000000000於
      96年9月18日19時55分之基地台位置為「新竹市金山裡1鄰
      金山六街10巷38號3樓頂」。7.序號000000000000000於96
      年9月18日20時1分之基地台位置為「新竹縣寶山鄉○○村
      ○○路383號」。8. 序號000000000000000於96年9月18日
      20時5分之基地台位置為「 新竹縣寶山鄉○○段新城小段
      78之4地號」。9. 序號000000000000000於96年9月18日20
      時9分之基地台位置為「苗栗縣竹南鎮○○段頂大埔小段1
      之82及1之83地號」。10.序號不詳於96年9月18日21時36分
      之基地台位置為「苗栗縣三灣鄉○○村○○路206號4樓」
      。11.序號不詳於96年9月18日23時12分之基地台位置為「
      苗栗縣三灣鄉○○村○○路206號4樓」。12.序號00000000
      0000000於96年9月18日23時22分之基地台位置為「苗栗縣
      三灣鄉○○村○○路206號4樓」（見上揭偵卷第27頁）。
      可知失竊行動電話於96年 9月17日19時53分尚在力晶公司
      。惟於晚間8時01分至8時18分間，其基地台位置由新竹縣
      寶山鄉往苗栗縣頭份鎮方向移動，於同日 8時37分停留在
      「苗栗縣三灣鎮○○段7鄰中正路206號4樓頂（F）」之基
      地台範圍內，且於同日晚間9時37分、96年9 月18日晚間8
      時57分均在同一基地台範圍內。而被告之行動電話於96年
      9月17日下午 7時35分尚在力晶公司，同日晚間9時39分在
      「苗栗縣三灣鄉○○村○○路206號4樓」基地台位範圍內
      。96年9月18日下午7時36分尚在力晶公司，自同日下午 7
      時55分至同日下午8時9分，其基地台位置由新竹市往新竹
      縣寶山鄉，再往苗栗縣竹南鎮方向移動，於同年 9月18日
      晚間9時36分停留在「 苗栗縣三灣鄉○○村○○路206號4
      樓」基地台範圍內。且該行動電話之 SIM卡於同日晚間11
      時22分在「 苗栗縣三灣鄉○○村○○路206 號4樓」基地
      台範圍內，被插入告訴人甲○○失竊之序號353641/01/36
      4363行動電話內使用。參以被告於原審審理時供承：伊於
      96年 9月17日搭乘力晶公司門口之交通車，行經中山高速
      公路科學園區○○道、頭份交流道、三灣鄉，約於晚上 8
      點25分到 30分在苗栗縣三灣鄉○○村○○鄰○○路293號住
      處門口下車。96年9月17日21時39分、97年9 月18日0時24
      分伊皆係在住處打電話等語（見原審卷第57至61頁）。堪
      認告訴人甲○○失竊之行動電話於97年 9月17日之移動時
      間、路線，與被告當日搭乘交通車返家之時間、路線完全
      相符。告訴人甲○○失竊之行動電話當日係隨被告搭乘之
      交通車移動至被告住處附近甚明。又被告最後一次使用自
      己行動電話之SIM卡之時間為96年9月18日晚間8時9分，而
      失竊行動電話之SIM卡係於同日晚間8時57分以後被取出無
      法通聯，被告則於同日晚間11時22分插入自己申請之門號
      0000000000號SIM卡使用。足見被告係於96年9月18日晚間
      8時57分以後之某時間將失竊行動電話之SIM卡取出丟棄，
      改插入自己申請之行動電話SIM卡使用。
    (三)被告雖辯稱：伊係於97年 9月18日下午4時30分至6時30分
      在力晶公司 4樓補眠室撿到行動電話云云。惟查，上開行
      動電話苟係第三人所竊取，該人豈會如此湊巧與被告搭乘
      交通車同在被告住處附近下車，且該人如不欲持有竊得之
      行動電話，隨手丟棄或置之不理即可，焉有再冒險於翌日
      將竊得之行動電話帶回力晶公司 4樓補眠室放置之理。被
      告上開所辯，顯悖於常理，不足採信。
    (四)失竊之行動電話自96年 9月17日晚間9時43分以後至96年9
      月18日晚間 8時57分以前因無通聯紀錄，而無法得知失竊
      之行動電話於該段期間有無移動其位置。又設於「苗栗縣
      三灣鄉○○村○○路206號4樓」之基地台涵蓋範圍均甚廣
      泛，有遠傳電信股份有限公司97年10月 6日函、台灣大哥
      大股份有限公司97年10月16日函各在卷可稽（見本院卷第
      28頁、第30頁）。本件固難憑電話通聯紀錄直接認定被告
      有於96年 7月17日將失竊之行動電話帶回其住處。惟徵之
      被告有竊取行動電話之機會，失竊之行動電話復隨被告搭
      乘之交通車移動至被告住處附近，被告並曾抽換失竊之行
      動電話 SIM卡使用，且無法合理解釋其如何取得失竊之行
      動電話等情，已足認該行動電話係被告本人所竊取無訛。
    綜上所述，本件事證明確，被告竊盜犯行堪予認定，應依法
    論科。
  二核被告所為，係犯刑法第320條第1項之竊盜罪。原審以被告
    罪證明確，適用刑法第 320條第1項、第41條第1項前段，刑
    法施行法第 1條之規定，並審酌被告貪圖小利竊取同事之財
    物，品德教育、法律教育均待加強。其犯後不知悛悔，惟與
    告訴人當庭達成和解等一切情狀，量處拘役59日，並諭知易
    科罰金之折算標準。原審認事用法尚無不當，量刑亦屬適當
    。被告猶執前詞否認犯行提起上訴，難認有理由，應予駁回
    。
據上論斷，應依刑事訴訟法第368條，判決如主文。
本案經檢察官吳春麗到庭執行職務。
中    華    民    國    97    年    11    月    13    日
                  刑事第七庭    審判長法  官  陳晴教
                                      法  官  游紅桃
                                      法  官  楊智勝
以上正本證明與原本無異。
不得上訴。
                                      書記官  張美華
中    華    民    國    97    年    11    月    13    日


司法院資訊處製作；財團法人民間司法改革基金會備份。
